臺灣嘉義地方法院刑事判決　　　　　　　 94年度易字第142號
　　公訴人　臺灣嘉義地方法院檢察署檢察官
　　被　告　丙○○○女　51歲.
　　　　　　庚○○
上列被告等因傷害等案件，經檢察官提起公訴（93年度偵字第72
90號），本院判決如下：
    主  文
丙○○○共同傷害人之身體，處有期徒刑壹年月；又共同損壞
他人大門玻璃及鏡子，足生損害於他人，處有期徒刑月。應執
行有期徒刑壹年肆月。
庚○○共同傷害人之身體，處有期徒刑壹年月；又共同損壞他
人大門玻璃及鏡子，足生損害於他人，處有期徒刑月。應執行
有期徒刑壹年肆月。
    事  實
一、丙○○○因認其子媳離異係受戊○○影響所致，心生不悅，
    於民國（下同）93年9月24日晚間7時30分餘許，騎乘車牌號
    碼UMK-870號輕型機車，前往戊○○所有位於嘉義市○區○○街51巷8號住處前查看後，竟於同日時50分許，夥同庚○○及10餘名姓名年藉不詳之已滿18歲男子，基於傷害與毀損
    之犯意聯絡，分持不明銳器、棍棒及球棒等器械前往該址，
    一見坐在該址前機車上聊天之己○○及乙○○2人，即不分
    青紅皂白先合力動手毆打己○○，乙○○問稱為何打己○○
    ，亦遭一併毆打，己○○因此受有左前臂割裂傷併伸指肌肉
    群斷裂、左尺骨粉破碎骨折及腦震盪之傷害，乙○○因此受
    有左前臂割裂傷併肌肉斷裂及左尺骨開放性骨折之傷害，於
    打傷己○○及乙○○之後，庚○○等人並持鋁棒打破戊○○
    所有之前揭住處大門玻璃及鏡子各1面，足生損害於戊○○
    。
二、案經己○○、乙○○及戊○○訴由嘉義市警察局第一分局報
 　 告台灣嘉義地方法院檢察署檢察官偵查起訴。
    理  由
一、訊據被告丙○○○、被告庚○○矢口否認涉犯前揭事實，均
    辯稱：我們當時並未到告訴人戊○○之前揭住處前，絕無傷
    害或毀損情事，不知何人所為云云。惟查：
  (一)前開犯罪事實，業據告訴人戊○○、告訴人己○○及告訴人
    江文於警偵訊時及審理中以證人身分到庭結證綦詳（見警卷
    第9-23頁，偵卷第8-11頁，本院卷第67-79頁），並有在場
    目擊之證人壬○○、癸○○2人於偵審中到庭結證屬實（見
    偵卷第42-44頁，本院卷第79-86頁），且己○○、乙○○於
    案發當日至天主教聖馬爾定醫院診治，己○○身體受有左前
    臂割裂傷併伸指肌肉群斷裂、左尺骨粉破碎骨折及腦震盪等
    傷害，乙○○身體亦受有左前臂割裂傷併肌肉斷裂及左尺骨
    開放性骨折等傷害，有該醫院診斷證明書2紙附卷可憑（見
    警卷第24、25頁），又戊○○之前揭住處大門玻璃及鏡子各
    1面有破裂損壞情形，亦有現場毀損照片2張可按（見警卷第
    32頁），另前揭車牌號碼UMK-870號輕型機車係丙○○○所
    有，復有車籍查詢認可資料1紙足佐（見警卷第33頁），況
    且，被告丙○○○於偵查中亦承認本件案發前1週，其確因
    其子媳離婚之事與戊○○發生爭執之情不諱（見偵卷第10
    、11頁），可堪採認。
  (二)其次，被告庚○○雖辯稱：案發當時我在逛夜市云云，並舉
　　友人丁○○為證，證人丁○○於偵審中到庭結證稱：本件事
    發當日晚間7點多時，我和庚○○去逛夜市，大概晚上9點左
    右離開夜市，我們回到庚○○家看電視、聊天及喝酒，酒是
    我去庚○○家旁的雜貨店買的，喝到大約清晨5、6點的時候
    ，我才回家云云（見本院卷第88-91頁），然庚○○於偵查
    中先陳稱：本件事發當晚，我與丁○○逛夜市回我家後，
　  當晚10時多許，丁○○就離開我家云云（見偵卷第28頁），
    庚○○於審理中改稱：本件事發當時我與丁○○去逛夜市，
    吃完東西，就回我家，喝酒聊天，酒是我去買的，後來我喝
    醉，不知道丁○○何時離開我家云云（見本院卷第92-94頁
    ）；是庚○○與證人丁○○對於「其2人於案發當晚，在庚○○家中所喝之酒係何人購買」及「丁○○離開庚○○家中
    之時間」等事項，所陳互見矛盾，故證人丁○○所證云云，
    不足使本院形成認為庚○○不在場之有利認定。末者，證人
    辛○○於偵審中到庭結證稱：當天天快暗時，我在丙○○○
    住處看電視，但無法確定確實之時間，又我沒有看到本件傷
    害或毀損等語（見偵卷第26、27頁，本院卷第94、95頁），
    證人甲○○於審理中到庭結證稱：我沒有看到本件戊○○家
    前的傷害或毀損等語（見本院卷第86、87頁），依此亦無法
    為有利於被告2人之認定。
  (三)綜上所述，本件事證明確，被告2人之傷害及毀損犯行均堪
    認定。
二、按以自己共同犯罪之意思，事先同謀，而由其中一部分人實
    施犯罪之行為者，亦為共同正犯（司法院大法官會議釋字第
    109號參照）。核被告丙○○○及庚○○為，均係犯刑法第2
    77條第1項之傷害人之身體罪及刑法第354條之毀損他人物品
    ，足以生損害於他人罪。被告2人與10餘名姓名年藉不詳之
    已滿18歲男子，就本件傷害及毀損犯行，互有犯意聯絡及行
    為分擔，為共同正犯。被告等人以一行為傷害己○○、乙○○，觸犯2罪名，為想像競合犯，應依法從一重處斷。被告2
    人所犯前開2罪，犯意各別，行為互殊，應予分論併罰。爰
    審酌被告2人僅因細故即夥眾持械傷人並毀損告訴人戊○○
    住處設備，視法律如無物，危害社會治安至鉅，被告2人素
    行、智識程度、犯罪動機、原因、手段、告訴人等所受傷害
    與損失、及被告2人否認犯行，毫無悔意等一切情狀，分別
    量處如主文所示之刑及定其應執行之刑。至於被告2人及不
    詳男子10餘人持以為本件犯行之不明銳器、棍棒及球棒等器
    械，均未扣案，亦非違禁物，乃不予宣告沒收。
據上論斷，應依刑事訴訟法第299條第1項前段，刑法第28條、第
277條第1項、第354條、第55條、第51條第5款、第41條第1項前
段，罰金罰鍰提高標準條例第1條前段，判決如主文。
本案經檢察官柯文綾到庭執行職務。
中　　華　　民　　國　　94　　年　　6 　　月　　22　　日
                     刑事第二庭審判長法  官  夏 金 郎
                                     法  官  陳 俞 婷
                                     法  官  盧 鳳 田
上列正本證明與原本無異。
如不服本判決，應於判決送達後10日內向本院提出上訴狀（應附
繕本）。告訴人或被害人如對於本判決不服者，應具備理由請求
檢察官上訴，其上訴期間之計算係以檢察官收受判決正本之日期
為準。
中　　華　　民　　國　　94　　年　　6　　月　　27　　日
                                    書記官  楊 國 色
附錄論罪科刑法條：
刑法第277條第1項：
傷害人之身體或健康者，處三年以下有期徒刑，拘役或一千元以下罰金。
刑法第354條：
毀棄、損壞前二條以外之他人之物或令致不堪用，足以生損害於
公眾或他人者，處二年以下有期徒刑、拘役或五百元以下罰金。
